【裁判字號】    99,交抗,24
【裁判日期】    990114
【裁判案由】    聲明異議
【裁判全文】
臺灣高等法院臺中分院刑事裁定          99年度交抗字第24號
抗  告  人
即受處分人  甲○○
上列抗告人因違反道路交通管理處罰條例案件，不服臺灣臺中地
方法院中華民國98年11月25日所為裁定（98年度交聲字第4345號
）提起抗告，本院裁定如下：
    主  文
抗告駁回。
    理  由
一、本案經本院審理結果，認原審裁定認事用法均無不當，應予
    維持，並引用原審裁定所記載之理由（如附件）。
二、抗告意旨略以：像臺中市○○路車速限定30公里，卻沒有測
    速照相機，過來的車輛還不是已超速30公里。何況臺中市○
    ○路為大馬路，住家稀少，應時速限定60公里，不懂為什麼
    車速限定50公里。爰提起抗告，請求撤銷原裁定云云。
三、經查：抗告人即受處分人甲○○於民國98年9月26日晚上8時
    39分許，駕駛車號B8－6785號自用小客車，行經臺中市○○
    路460之1號前，因「限速50公里，經檢定合格儀器測照，時
    速69公里，超速19公里（未滿20公里）」之違規，而遭臺中
    市警察局交通隊警員，於98年10月22日以中市警交字第G9H1
    63062號舉發違反道路交通管理事件通知單逕行舉發等情，
    為抗告人所不爭執，並有臺中市政府警察局舉發違反道路交
    通管理事件通知單及採證照片影本各1份附卷可稽。又道路
    交通安全規則第93條第1項關於行車速度依標誌之規定，意
    在授權交通主管機關斟酌當地實際狀況，以標誌調整特定路
    段之行車速度，期能因地制宜，維護交通之安全（大法官會
    議釋字第223號解釋理由書參照）。準此，道路之合理安全
    速限，自應由交通主管機關依據法律授權、本其專業判斷作
    成妥適之規定，除非此等規定明顯逾越授權範圍或違反授權
    目的，否則法院應予尊重，不容遽於個案中加以審查、干預
    ，使司法凌駕立法、行政之上，破壞法治國家權力分立之設
    計。本件抗告人駕車行經之臺中市○○路速限為時速50公里
    ，係主管機關即臺中市政府基於行車安全考量、減少交通事
    故發生所為之安全速限設置（參臺中市政府98年11月10日府
    交規字第0980296680號函），尚無顯然違反前揭法律「因地
    制宜」、「維護交通安全」之授權意旨或違背道路交通標誌
    標線號誌設置規則第85條第3項規定之情形，揆諸前揭說明
    ，法院對於主管機關基於合目的性考量所為之規定應予尊重
    。雖抗告人就其合理性有所爭執，亦僅能透過行政或立法程
    序加以變更，不得逕行主張不受拘束。從而，原處分機關據
    以援引道路交通管理處罰條例第40條、第63條第1項第1款、
    違反道路交通管理事件統一裁罰基準表之規定，裁處抗告人
    罰鍰新臺幣1,600元，並記違規點數1點，核無違誤。原審駁
    回其異議，並無不當。抗告人仍執陳詞提起本件抗告，並無
    理由，應予駁回。
四、據上論斷，應依道路交通管理處罰條例第89條前段、道路交
    通案件處理辦法第26條、刑事訴訟法第412條，裁定如主文
中    華    民    國    99    年    1    月    14     日
            刑事第八庭  審判長法  官  羅  得  村
                              法  官  劉  榮  服
                              法  官  簡  源  希
上列正本證明與原本無異。
不得再抗告。
                              書記官  陳  俞  豪
中    華    民    國    99    年    1    月    14     日


司法院資訊處製作；財團法人民間司法改革基金會備份。
